【裁判字號】    97,交聲,1460
【裁判日期】    970530
【裁判案由】    聲明異議
【裁判全文】
臺灣臺中地方法院交通事件裁定        97年度交聲字第1460號
原處分機關  交通部公路總局臺中區監理所
異  議  人
即受處分人  甲○○
上列異議人因違反道路交通管理處罰條例案件，對於交通部公路
總局臺中區監理所民國97年4 月18日所為之裁決處分（原處分案
號：中監違字第裁60-ZHC061200號），聲明異議，本院裁定如下
：
    主  文
異議駁回。
    理  由
一、原處分意旨略以：異議人即受處分人甲○○所有車號3699-E
    R 號自小客車，於民國97年3 月8 日14時28分許，在國道3
    號高速公路北向352.8 公里，因「速限110 公里，經雷達（
    射）測定行速為131 公里，超速21公里」違規，經內政部警
    政署國道公路警察局第八警察隊善化分隊（下稱善化分隊）
    依違反道路交通管理處罰條例第33條第1 項第1 款舉發。異
    議人於期限內到案，交通部公路總局臺中區監理所遂於97年
    4 月18日，以中監違字第裁60-ZHC061200號裁決書處罰鍰新
    臺幣（下同）3,500元整，並計違規點數1 點等語。
二、聲明異議意旨略以：(一)異議人所有車號3699-ER 號自小客車
    後面兩側有「LEXUS 」及「IS250 」標誌，而通知單所附照
    片自小客車後面兩側均無該標誌，是3699-ER 車牌顯遭冒用
    。(二)異議人係自小客車之登記名義人，實際使用者為異議人
    丈夫乙○○；上開自小客車於97年3 月8 日停放在異議人所
    住之地下停車場。乙○○於同日14時34分從臺中搭乘高鐵前
    往高雄探訪同學張俊銘，並於當晚參加朋友女兒歸寧宴會，
    於同日20時36分再從高雄搭乘高鐵返回臺中。是乙○○於14
    時28分在高鐵臺中站候車，不可能開車在國道3 號高速公路
    北向352.8 公里處，且乙○○在高鐵臺中站及左營站皆以電
    話聯絡張俊銘接送事宜，由此可證異議人所有上開自小客車
    於當日並未離開臺中。為此，聲請撤銷原處分，改裁定異議
    人不罰云云。
三、按汽車行駛於高速公路、快速公路或設站管制之道路，不遵
    使用限制、禁止、行車管制及管理事項之管制規則而行車速
    度超過規定之最高速限者，處汽車駕駛人新臺幣三千元以上
    六千元以下罰鍰，道路交通管理處罰條例第33條第1 項第1
    款定有明文。經查：
  (一)車號3699-ER 號自小客車，於97年3 月8 日14時28分許，在
    國道3 號高速公路北向352.8 公里，有「速限110 公里，經
    雷達（射）測定行速為131 公里，超速21公里」違規事由，
    經內政部警政署國道公路警察局第八警察隊善化分隊以異議
    人違反道路交通管理處罰條例第33條第1 項第1 款予以開單
    告發。異議人於期限內到案，原處分機關遂於97年4 月18日
    開立本案裁決書裁處等情，為異議人所不爭執，並有裁決書
    及舉發違反道路交通管理事件通知單影本各1 紙在卷可稽。
    是車號3699-ER 號自小客車於上揭時、地，確有上開違規事
    實，堪信屬實。
  (二)又觀之舉發違反道路交通管理事件通知單所附違規取締照片
    ，可見車尾左側方向燈下之「LEXUS 」字樣，至於車尾右側
    方向燈下之文字，雖不若左側「LEXUS 」明顯，但仍可見銀
    色文字標誌在該處，有違規取締照片在卷。是違規取締照片
    內之3699-ER 號自小客車，與登記在異議人名下之車號3699
    -ER 為同一部自小客車無誤。至於聲明異議意旨以：通知單
    所附照片之自小客車後面兩側均無該標誌，3699-ER 車牌顯
    遭冒用云云，係屬異議人臆測之詞，且刻意忽略不利於己之
    證據，自非可採。
  (三)至異議人另以：該由乙○○使用，非異議人，乙○○於當日
    搭乘高鐵往返高雄，未駕車行駛於高速公路云云，並提出高
    鐵車票2 紙、刷卡紀錄及請帖各1 紙以佐其說。然按汽車駕
    駛人之行為經以科學儀器取得證據資料證明其行為違規，當
    場不能或不宜攔截製單舉發者，得逕行舉發；而逕行舉發，
    應記明車輛牌照號碼、車型等可資辨明之資料，以汽車所有
    人為被通知人製單舉發，同條例第7 條之2 第1 項第7 款、
    第4 項亦有明定。依此，車號3699-ER 自小客車於上開時、
    地，違規行駛於高速公路上，不論違規時由何人駕駛，善化
    分隊依蒐證結果，對汽車所有人即異議人逕行舉發，洵無違
    誤。至乙○○是否於97年3 月8 日搭乘高鐵往返臺中及高雄
    等情，與本案無涉，復無礙於上開違規事實之成立。另異議
    人聲請調閱乙○○及友人張俊銘電話之通聯紀錄，亦無必要
    ，併此說明。
四、綜上所述，原處分機關依道路交通管理處罰條例第33條第1
    項第1 款、第63條第1 項第1 款規定，參酌違反道路交通管
    理事件統一裁罰基準表，裁處異議人罰鍰3,500 元，並記違
    規點數1 點，於法無違，異議人聲明異議，為無理由，應予
    駁回。
據上論斷，應依道路交通管理處罰條例第87條第2 項、道路交通
案件處理辦法第19條，裁定如主文。
中    華    民    國    97    年    5     月    30    日
                  交通法庭      法  官  柯志民
上正本證明與原本無異。
如不服本裁定，應於送達後5 日內向本院提出抗告狀。
                                書記官  賴亮蓉
中    華    民    國    97    年    5     月    30    日


司法院資訊處製作；財團法人民間司法改革基金會備份。
